【裁判字號】    92,上易,153
【裁判日期】    920318
【裁判案由】    竊盜
【裁判全文】
臺灣高等法院高雄分院刑事判決                    九十二年度上易字第一五三號
    上  訴  人  台灣高雄甲方法院檢察署檢察官
    上  訴  人  丁○○
    即  被  告
右上訴人因被告竊盜案件，不服台灣高雄甲方法院九十一年度易字第二二六四號中華
民國九十一年十月三十一日第一審判決（起訴案號：台灣高雄甲方法院檢察署九十一
年度偵字第八二五二號；移
度偵字第二五三七八號），提起上訴，本院判決如左：
    主  文
原判決撤銷。
丁○○共同連續竊盜，累犯，處有期徒刑捌月。
    事  實
一、丁○○前有多次竊盜前科，復於民國八十九年間因竊盜案件，經臺灣高雄甲方法
    院判處有期徒刑六月確定，於九十年十一月十三日執行完畢。仍不知省悔，連續
    於：(一)九十一年四月六日上午六時許，由吳德川（業經臺灣高雄甲方法院判處有
    期徒刑三月確定）駕駛未懸掛車牌之自用小貨車搭載丁○○，行經高雄縣仁武鄉
    ○○村○○路二五號前，見丙○○所有白鐵製之車斗二只置放於上址騎樓下，丁
    ○○與吳德川遂基於意圖為自己不法所有之犯意聯絡，丁○○並基於概括之犯意
    ，合力將該二只車斗搬上前開自用小貨車而竊取之，得手後，將之載往高雄縣鳥
    松鄉○○路八一之一號「順營舊貨行」，以新台幣（下同）一千一百元之價格，
    變賣予不知情舊貨商陳玉峰，所得款項朋分花用；嗣經丙○○於九十一年四月十
    日下午四時三十分許，在上址舊貨行尋獲，報警而查獲上情。(二)九十一年十一月
    十五日上午六時許，丁○○承前不法所有之犯意，在高雄市○○區○○街四七巷
    一弄三一號前，以路旁撿拾獲之廢棄鑰匙一支，竊取乙○○所有車牌號碼ＸＯＢ
    －六０一號重型機車（引擎號碼：Ｃ0000000號）一輛，得手後，供己騎
    用；嗣於同日上午十時三十分許，丁○○騎乘上開竊得之機車（斯時未懸掛車牌
    ）附載不知情之友人吳德川，行經高雄縣大樹鄉○○○路大樹加油站時，為警當
    場查獲。
二、案經高雄縣警察局仁武分局報請臺灣高雄甲方法院檢察署檢察官偵查起訴暨移送
    本院併案審理。
    理  由
一、訊據被告丁○○固供承有於上開時、甲，與同案被告吳德川共同搬走車斗二只，
    轉賣得款朋分花用，及牽走前述機車供己騎用，事後為警查獲等情不諱，惟矢口
    否認有何竊盜犯行，辯稱：伊是聽吳德川說的，以為車斗沒人要，才撿回家；而
    伊因自己之車子沒有油，才牽那台機車使用，不是竊盜云云。然查：
  (一)右揭事實欄(一)之竊盜事實，業據被告於警訊時坦認在卷，並據同案被告吳德川供
    承：車斗是伊與被告共同竊取等語明確（原審卷第二十二頁），核與被害人丙○
    ○指訴：該車斗係伊經營鴨肉攤需用之物，並非廢棄不用等失竊情節相符，復經
    證人陳玉峰於警訊時證述變賣過程屬實，足認被告上開警訊自白與事實相符，堪
    予採信。其嗣後翻異前詞，改稱：以為車斗是沒人要的云云，顯係避就卸責之詞
    ，難以採憑。
  (二)上開事實欄(二)之竊盜事實，亦據被告於警訊時供承在卷，核與被害人乙○○於警
    、偵訊所指述之機車失竊情節均相符，並有卷附贓物領結一紙及扣案鑰匙一支可
    資佐證，足見被告於前開警訊自白與事實相符，堪可採信。嗣被告改口辯稱：伊
    因自己之車子沒油，才牽該機車使用，不是竊盜云云，純屬事後卸責之詞，亦無
    足採。
  (三)綜上，本件事證明確，被告前揭二次竊盜之犯行，均堪認定。
二、核被告所為，係犯刑法第三百二十條第一項之竊盜罪。被告與同案被告吳德川二
    人就事實欄(一)之犯行，有犯意之聯絡及行為之分擔，為共同正犯。被告先後二次
    竊盜之犯行，時間緊接，所犯又係構成要件相同之罪，顯係基於概括犯意反覆為
    之，應依刑法第五十六條連續犯之規定以一罪論，並加重其刑。公訴人雖未就被
    告上開事實欄(二)之竊盜犯行提起公訴，惟該部分與已起訴部分有連續犯之裁判上
    一罪關係，本院自應併予審理。又被告前曾有多次竊盜前科，最後一次係於八十
    九年間因竊盜案件經臺灣高雄甲方法院判處有期徒刑六月確定，於九十年十一月
    十三日執行完畢等情，有臺灣高等法院被告全國前案紀錄表一紙在卷可稽，其於
    前案執行完畢後五年內，再犯本件有期徒刑以上之罪，為累犯，應依刑法第四十
    七條之規定加重其刑，並遞加之。
三、原審認本件事證明確，予以論罪科刑，固非無見，惟檢察官移送本院併案審理部
    分（九十一年度偵字第二五三七八號，即上開事實欄(二)之犯行），與本案起訴部
    分有連續犯之裁判上一罪關係，業如前述，原審未及審究，容有未合。檢察官上
    訴意旨執此指摘原判決不當，為有理由；被告上訴意旨否認犯罪並指摘原判決不
    當，雖無理由，惟原判決既有上開可議之處，自應由本院予以撤銷改判。爰審酌
    被告前已犯多次竊盜罪，猶不知悔改，再度竊取他人之財物，本不宜寬貸，惟念
    其此次犯罪情節尚非重大，所竊得之財物價值亦不高，被害人所受損害尚屬輕微
    ，犯後坦承部分犯行，態度尚可等情狀，量處如主文第二項所示之刑。另扣案之
    鑰匙一支，雖係被告供事實欄(二)犯罪所用之物，惟係被告撿拾之物，並非被告所
    有，業據被告供明，不另宣告沒收。
四、臺灣高雄甲方法院檢察署九十一年度偵字第一五七五八號移送併辦意旨略以：被
    告丁○○意圖為自己不法之所有，於九十一年七月二十一日凌晨零時十五分許，
    在高雄縣彌陀鄉○○街三三三號，竊取吳勇所有車牌號碼000－0000號重
    機車，為警當場查獲，亦涉犯刑法第三百二十條第一項之竊盜罪嫌，且與前開論
    罪科刑部分為連續犯云云。質之被告堅決否認有何此部分竊盜犯行，辯稱：伊係
    因自己所騎之三輪機踏車無法發動，想借用該機車之電瓶啟動充電，並沒有要竊
    取該車等語。經查：被告自警訊起即堅稱：僅欲借用該車之電池替自己之三輪車
    充電，該車鑰匙插在上面，伊遂將之牽走，不是要偷等語（岡山分局警卷第二頁
    ），核與卷附高雄縣岡山分局刑事案件報告書所記載之查獲情節相符（偵卷第一
    頁），而觀之卷附系爭機車之車籍資料（前開警卷第八頁），該機車發照日期為
    七十五年七月二十九日，車齡已達十餘年之久，並早於八十四年三月三十一日即
    已辦理註銷登記，參以證人吳志賢即車主吳勇之子於警訊時陳稱：該車鑰匙放在
    車上，已經沒有在騎用等情，足認該機車業已註銷不用，經車主棄置甚明。綜上
    ，系爭機車車齡既久，且經註銷登記，車上復插有鑰匙，足使一般人認為係他人
    棄置之物無訛，故被告即無竊取該車之主觀意圖可言。從而，不能證明被告此部
    分之竊盜犯行，即與前揭論罪科刑部分無連續犯之裁判上一罪關係，此部分復未
    據公訴人起訴，本院自不得予以審判，應退由檢察官另行處理，附此敘明。
據上論斷，應依刑事訴訟法第三百六十九條第一項前段、第三百六十四條、第二百九
十九條第一項前段，刑法第二十八條、第五十六條、第三百二十條第一項、第四十七
條，罰金罰鍰提高標準條例第一條前段，判決如主文。
本案經檢察官劉文水到庭執行職務。
中        華        民        國    九十二    年    三    月    十八    日
                              臺灣高等法院高雄分院刑事第六庭
                                  審判長法官  王憲義
                                        法官  張意聰
                                        法官  范惠瑩
右正本證明與原本無異。
不得上訴。
                                  法院書記官  馬蕙梅
中    華    民    國      九十二      年      三       月     十八      日
附錄：本件論罪科刑法條
刑法第三百二十條第一項
意圖為自己或第三人不法之所有，而竊取他人之動產者，為竊盜罪，處五年以下有期
徒刑、拘役或五百元以下罰金。


司法院資訊處製作；財團法人民間司法改革基金會備份。
